臺灣桃園地方法院刑事判決　　　　　　　　　　　　　　九十三年訴字第五六二號
　　公　訴　人　臺灣桃園地方法院檢察署檢察官
　　被　　　告　甲○○　男　四.
　　　　　　　　　　　　（另案臺灣臺北看守所羈押中）
右列被告因毒品危害防制條例案件，經檢察官提起公訴（九十三年度毒偵字第九五七
號）及移送併辦（九十三年度毒偵字第七七九號、第七八○號、第二三四一號），被
告於準備程序中就被訴事實為有罪之陳述，經本院合議庭裁定由受命法官獨任進行簡
式審判程序，本院判決如左：
    主    文
甲○○連續施用第一級毒品，累犯，處有期徒刑拾月，扣案附表編號一(一)二(一)所示第
一級毒品海洛因及附表二(二)所示其上附著有微量無法析離第一級毒品海洛因之注射針
筒壹支均沒收銷燬之，附表二(三)所示橡皮管壹條沒收；又連續施用第二級毒品，累犯
，處有期徒刑陸月，扣案附表編號一(二)所示第二級毒品安非他命沒收銷燬之；應執行
有期徒刑壹年貳月，扣案附表編號一(一)二(一)所示第一級毒品海洛因、附表二(二)所示其
上附著有微量無法析離第一級毒品海洛因之注射針筒壹支、編號一(二)所示第二級毒品
安非他命均沒收銷燬之，附表二(三)所示橡皮管壹條，沒收。
    事    實
一、甲○○前於民國九十年間，因竊盜案件，經法院判處有期徒刑十月確定後、於九
    十年六月五日入監執行，於九十年十一月二十三日執行完畢出監後，猶不知悔改
    ；其於八十八年間因施用毒品案件，經本院裁定送觀察、勒戒後，認有繼續施用
    傾向，再經本院裁定強制戒治，嗣停止戒治並付保護管束，於八十九年十二月十
    七日，又經本院裁定撤銷停止戒治，因該保護管束期間已於八十九年十二月十六
    日期滿，遂由臺灣桃園地方法院檢察署檢察官於九十年五月十一日以九十年度戒
    偵字第四一六號、第四五三號為不起訴處分確定；詎甲○○仍未戒絕毒癮，於前
    揭保護管束期滿而強制戒治執行完畢後五年內，即自九十三年二月初某日起，至
    同年三月十二日止，分別基於施用第一級毒品海洛因、第二級毒品安非他命之概
    括犯意，海洛因係以注射針筒施打之施用方式，平均一星期施用一次，安非他命
    則係以在玻璃球製吸食器內，點火燃燒底部，吸食產生煙霧之施用方式，平均二
    天施用一次，施用地點多係在其位於桃園縣桃園市○○路一一五五號八樓之十住
    處，而分別連續施用海洛因、安非他命多次；嗣其分別於附表所示時間，分別為
    警查獲並扣得其所有供施用毒品之各該物品（附表編號三(一)部分除外），經警採
    集其尿液送驗，及其後於九十三年三月十三日，因另涉及偽造文書犯行，經本院
    裁定羈押，經臺灣桃園看守所採集其尿液送驗，分別有毒品之陽性反應，始悉上
    情。
二、案經桃園縣政府警察局大溪分局、桃園分局及臺灣桃園看守所報告臺灣桃園地方
    法院檢察署檢察官偵查起訴及移送併辦。
    理    由
一、右揭連續施用第一級毒品海洛因、第二級毒品安非他命等犯行，業據被告甲○○
    於本院審理中坦承不諱，並有如下補強證據足資擔保其自白確與事實相符：(一)被
    告於附表編號一所示時、地為警查獲時，並自其身上扣得各該物品，有警製扣押
    物品目錄表附卷可稽，經員警採集其尿液送檢驗結果，安非他命呈陽性反應，有
    桃園縣衛生局不法藥物尿液檢定書在卷足憑，而扣案之白色粉末二包經送法務部
    調查局以化學呈色法、氣相層析質譜儀分析法檢驗結果，均含第一級第六項毒品
    海洛因成分（合計淨重零點二八公克，空包裝重零點五四公克），其餘二包經送
    行政院衛生署管制藥品管理局，經抽驗其中一包，以氣相層析質譜儀分析法檢驗
    結果，含有甲基安非他命成分（含袋重一點零四六公克），有法務部調查局九十
    三年三月三日調科壹字第○八○○○七三八五號鑑定通知書、行政院衛生署管制
    藥品管理局九十三年五月五日管檢字第○九三○○○三五二一號檢驗成績書可按
    （以上見九十三年度毒偵字第七七九號卷第九至一四、三一、三四至三五頁，行
    政院衛生署管制藥品管理局檢驗成績書附於本院卷）；(二)被告於附表編號二所示
    時、地為警持本院核發搜索票搜索，扣得各該物品，有本院之搜索票及警製搜索
    扣押筆錄、扣押物品證明書等附卷可稽，經員警採集其尿液送檢驗結果，嗎啡、
    安非他命均呈陽性反應，有桃園縣衛生局不法藥物尿液檢定書在卷足憑，而扣案
    之白色粉末一包經送法務部調查局以化學呈色法、氣相層析質譜儀分析法檢驗結
    果，含極微量第一級第六項毒品海洛因成分（空包裝重零點二二公克），有法務
    部調查局九十三年三月三十日調科壹字第○八○○○七四一一號鑑定通知書可按
    （以上見九十三年度毒偵字第九五七號卷第四至六、三七至三九頁）；(三)被告於
    附表編號三所示時、地為警扣得該物品，有警製搜索扣押筆錄、扣押物品目錄表
    、照片等附卷可稽，經員警採集其尿液送檢驗結果，安非他命呈陽性反應，有桃
    園縣衛生局不法藥物尿液檢定書在卷足憑（以上見九十三年度毒偵字第七八○號
    卷第一五至一九、四一至四二頁）；(四)被告於九十三年三月十三日因另涉及偽造
    文書犯行，經本院裁定羈押後，臺灣桃園看守所對其採集尿液送驗，呈嗎啡及安
    非他命陽性反應，而被告經該所約談時，亦坦承有連續施用海洛因、安非他命之
    事，有臺灣桃園看守所九十三年五月十九日桃所憲戒字○九三○七○五○七七號
    函及所檢附之談話筆錄、自白書、臺灣檢驗科技股份有限公司濫用藥物尿液檢驗
    報告、採尿登記簿可按（以上見九十三年度毒偵字第二三四一號卷第八至一二頁
    ）；(五)被告於八十八年間因施用毒品案件，經本院裁定送觀察、勒戒後，認有繼
    續施用傾向，再經本院裁定強制戒治，嗣經本院裁定停止戒治並付保護管束，於
    八十九年十二月十七日，又經本院裁定撤銷停止戒治，因該保護管束期間已於八
    十九年十二月十六日期滿，遂由臺灣桃園地方法院檢察署檢察官於九十年五月十
    一日以九十年度戒偵字第四一六號、第四五三號為不起訴處分確定等情，有臺灣
    高等法院被告全國前案紀錄表、臺灣桃園地方法院檢察署刑案資料查註紀錄表、
    法務部在監
    強制戒治執行完畢釋放後，五年內再犯施用第一級毒品海洛因、第二級毒品安非
    他命等犯行，堪以認定。從而事證明確，應依法論科。
二、按海洛因、安非他命分別為毒品危害防制條例第二條第二項第一款、第二款明定
    之第一級毒品及第二級毒品。是核被告所為，係犯毒品危害防制條例第十條第一
    、二項之施用第一、二級毒品罪。其施用毒品前後持有毒品之低度行為，為施用
    之高度行為所吸收，不另論罪。又其多次施用第一級毒品海洛因、第二級毒品安
    非他命之犯行，均時間緊接，所犯係構成要件相同之罪，顯係基於概括之犯意而
    為，均為連續犯，應依刑法第五十六條之規定，各皆論以一罪，並加重其刑。被
    告所犯上開二罪間，犯意個別，行為不同，應分論併罰。公訴人雖僅就被告九十
    三年二月十二日採尿時回溯二十六小時、九十六小時某時點，各有一次施用海洛
    因、安非他命犯行起訴，然被告其餘自九十三年二月初某日起至同年三月十二日
    止之多次施用海洛因、安非他命犯行，既核與起訴部分有連續犯之裁判上一罪關
    係，是就公訴人以九十三年度毒偵字第七七九號、第七八○號、第二三四一號移
    有期徒刑十月確定後、於九十年六月五日入監執行，於九十年十一月二十三日執
    行完畢出監，有臺灣高等法院被告全國前案紀錄表、臺灣桃園地方法院檢察署刑
    案資料查註記錄表及法務部在監
    畢後五年內再犯本件有期徒刑以上之罪，為累犯，應依刑法第四十七條規定，就
    所犯連續施用第一級毒品、連續施用第二級毒品罪部分，分別遞加重其刑。爰審
    酌被告前即因施用毒品犯行，經過觀察勒戒、強制戒治程序，猶未戒絕毒癮，再
    犯本件施用第一、二級毒品罪，戕害自身身心健康甚鉅，惟因尚未對社會造成重
    大危害，且犯罪後尚知坦承犯行，態度尚稱良好等一切情狀，分別量處如主文所
    示之刑，並定其應執行之刑，以資懲儆。扣案附表編號一(一)(二)及二(一)所示為第一
    級毒品海洛因、第二級毒品安非他命，應依毒品危害防制條例第十八條第一項前
    段規定，諭知沒收銷燬之；編號二(二)所示注射針筒一支依被告於本院審理中所述
    ，其已經以此施用過海洛因，堪認其上附著有微量第一級毒品海洛因而無法析離
    ，應併依毒品危害防制條例第十八條第一項前段規定，諭知沒收銷燬之；編號二
    (三)所示橡皮管一條，依被告於本院審理中所述：這是伊施打海洛因時綁手臂用的
    等語，核屬其所有供犯施用第一級毒品罪所用之物，應依刑法第三十八條第一項
    第二款之規定宣告沒收之；至編號三(一)所示注射針筒一支，被告則否認為其所有
    ，此部分核與本件被訴施用毒品犯行無涉，爰不為沒收諭知，附此敘明。
據上論斷，應依刑事訴訟法第二百七十三條之一第一項、第二百九十九條第一項前段
，毒品危害防制條例第十條第一項、第二項、第十八條第一項前段，刑法第十一條前
段、第五十六條、第四十七條、第五十一條第五款、第三十八條第一項第二款，判決
如主文。
本案經檢察官胡原龍到庭執行職務。
中　　　華　　　民　　　國　　九十三　　年　　　八　　　月　　 十三 　　日
                                臺灣桃園地方法院刑事第五庭
                                    法    官    許  泰  誠
右正本證明與原本無異。
如不服本判決，應於判決送達後十日內，向本院提出上訴狀。
                                    書 記 官    王  嘉  麒
中　　　華　　　民　　　國　　九十三　　年　　　八　　　月　　 十八 　　日
附表
┌──┬───────┬─────────┬──────────────┐
│編號│查獲時間、地點│扣得物品          │沒收依據                    │
├──┼───────┼─────────┼──────────────┤
│一  │九十三年二月八│(一)海洛因二包      │(一)(二)：毒品危害防制條例第十八│
│    │日夜間九時三十│(二)安非他命二包    │條第一項前段。              │
│    │分許          │（即臺灣桃園地方法│                            │
│    │桃園縣桃園市三│院檢察署九十三年度│                            │
│    │民路與建國路口│保管字第○七一九號│                            │
│    │              │、九十三年度安保管│                            │
│    │              │字第一五三號）    │                            │
├──┼───────┼─────────┼──────────────┤
│二  │九十三年二月十│(一)海洛因一包      │(一)(二)：毒品危害防制條例第十八│
│    │二日夜間十時許│(二)施用過之注射針筒│條第一項前段。              │
│    │桃園縣桃園市春│  一支            │(三)：刑法第三十八條第一項第二│
│    │日路一一五五號│(三)橡皮管一條      │款。                        │
│    │八樓之十      │（即臺灣桃園地方法│                            │
│    │              │院檢察署九十三年度│                            │
│    │              │保管字第八四三號）│                            │
├──┼───────┼─────────┼──────────────┤
│三  │九十三年二月十│(一)注射針筒一支    │與本案被告施用毒品犯行無關，│
│    │四日夜間十一時│（即臺灣桃園地方法│不為沒收諭知。              │
│    │四十分許      │院檢察署九十三年度│                            │
│    │桃園縣桃園市春│保管字第○八七四號│                            │
│    │日路一一五五號│）                │                            │
│    │八樓之十      │                  │                            │
└──┴───────┴─────────┴──────────────┘
附論罪科刑依據之法條：
修正後毒品危害防制條例第十條
施用第一級毒品者，處六月以上五年以下有期徒刑。
施用第二級毒品者，處三年以下有期徒刑。
